---
title: "Untitled"
author: "Steve, Yu"
date: "2020/5/11"
output: html_document
---

```{r setup, include=FALSE}
rm(list = ls()); gc()
library(dplyr)
library(data.table)
library(lubridate)
library(knitr)
opts_chunk$set(echo = TRUE)
```

# 讀取資料

```{r}
chat_rawdata <- readLines("D:/My_Honey/LINE紀錄/[LINE] 與佑佑的聊天_20200506.txt", encoding = "UTF-8")
chat_rawdata %>% head
```

## 匯出的標頭

```{r}
chat_filename <- chat_rawdata[1]
chat_filenbackuptime <- chat_rawdata[2]
chat_user <- chat_rawdata %>% head(200) %>% 
  gsub("[^\\t]*\\t(.*)\\t.*", "\\1", .) %>% 
  table %>% sort(., decreasing = T) %>% 
  head(2) %>% names()

chat_tmp01 <- chat_rawdata[-c(1:3)]
```

## 資料清理01: 補齊\t

正確格式: 時間`\t`使用者名稱`\t`內容，但有時候會少掉第二個`\t`，所以要補上。

```{r}
# 缺少\t，補上\t
pp1 <- paste0("([0-9]{2}\\t", chat_user[1], ")")
rr1 <- paste0("\\1\t")
pp2 <- paste0("([0-9]{2}\\t", chat_user[2], ")")
rr2 <- paste0("\\1\t")

chat_tmp01 <- chat_tmp01 %>% gsub(pp1, rr1, .)
chat_tmp01 <- chat_tmp01 %>% gsub(pp2, rr2, .)
```

## 資料清理02 chat_tmp02: 同一個訊息框的資訊合併

採用刪去法，抓出「""」、「^[0-9]{4}/[0-9]{2}/[0-9]{2}」、「^(上午|下午)[0-9]{2}」

```{r}
chat_tmp01 <- chat_tmp01[chat_tmp01!=""]
t1 <- chat_tmp01 %>% grepl("^[0-9]{4}/[0-9]{2}/[0-9]{2}（", .)
t2 <- chat_tmp01 %>% grepl("^(上午|下午)[0-9]{2}.[0-9]{2}", .)
t3 <- ifelse((t1 + t2)>0, 1L, 0L)

# ---
chat_tmp02 <- data.table(raw = chat_tmp01)
chat_tmp02[, `:=`(tmp02_group = cumsum(t3))]

# ---
chat_tmp02 <- chat_tmp02[, .(raw_paste = paste(raw, collapse = "\n")), 
                         by = .(tmp02_group)][, raw_paste]
chat_tmp02 %>% head
```

## 資料清理03 chat_tmp03: 把每一天的訊息，放入list中

用「^[0-9]{4}/[0-9]{2}/[0-9]{2}（」抓出index，斷出每一天的訊息。

```{r}
splitAt <- function(x, pos){
  pos <- c(1L, pos, length(x) + 1L) %>% unique()
  Map(function(x, i, j) x[i:j], list(x), head(pos, -1L), tail(pos, -1L) - 1L)
}

pos <- chat_tmp02 %>% grepl("^[0-9]{4}/[0-9]{2}/[0-9]{2}（", .) %>% which()
chat_tmp03 <- splitAt(x = chat_tmp02, pos = pos)
```

## 資料清理04: 對每一個list()執行

- 第一筆就是每一天的日期。  
- 新增欄位 t_date = 每一天的日期。變成 [t_date, rawdata]。

```{r}
record <<- NULL
movedatetohead <- function(rawdata){
  # 檢查開頭的第一筆是不是都是日期
  # record <<- rawdata[1] %>% grepl("[0-9]{4}/[0-9]{2}/[0-9]{2}.*", .) %>% c(record, .)
  res <- data.table(t_date = rawdata[1], rawdata = rawdata[-1])
  return(res)
}

chat_tmp04 <- chat_tmp03 %>%  lapply(., movedatetohead) %>% rbindlist()
# record %>% table()
```

## 資料清理05 chat_tmp05: 移除收回訊息的動作紀錄。因為不知道是誰收回，無法從上傳者做判斷。

- 關鍵字: 「您已收回訊息」、「You unsent a message.」
- 因為使用者名稱在收回訊息時，會和聊天時的名稱不同，所以才無法清理。
- 會少`\t`，所以先移除。這些存放在chat_unsend

```{r}
rm_chat_idx01 <- chat_tmp04$rawdata %>% grepl("unsent", .) %>% which()
rm_chat_idx02 <- chat_tmp04$rawdata %>% grepl("已收回訊息", .) %>% which()
chat_unsend <- chat_tmp04[c(rm_chat_idx01, rm_chat_idx02), ]
chat_tmp05 <- chat_tmp04[-c(rm_chat_idx01, rm_chat_idx02), ]
```

## 資料清理06: 切開資料by\t，分成 [t_date, t_time, user, context]








```{r}

```







```{r}
chat_tmp01 %>% head
chat_tmp01 %>% head %>% gregexpr("\\t", text = .)
```

## 資料清理05 chat_tmp02: 清理context的\t。正常只會有兩個\t，中間夾著使用者名稱。

```{r}
# chat_tmp02 <- chat_tmp01 %>% 
#   gsub(pattern = "(\\t){2,}", "\t ", .) %>% 
#   gsub(pattern = "(\\t)$", "", .) %>% 
#   gsub(pattern = "\\t5", "", .)
```

```{r}
# tmp02[87880:87890] %>% gsub(pattern = "(\\t)$", "-", .)
library(stringr)

chat_tmp02 %>% str_count(string = ., pattern = "\\t") %>% table
t1 <- chat_tmp02 %>% str_count(string = ., pattern = "\\t")
which(t1>2)
chat_tmp02[55053]
chat_tmp02[87893]


chat_tmp01[12060:12065]
tmp02[87890:87900]
tmp02[87890:87900] %>% View()
# 
tmp02[87890:87900]
tmp02[87890:87900] %>% grepl('\\"', .) %>% which()
tmp02[87890:87900][4:6]
tmp02[87890:87900][4:6] %>% paste(., collapse = "\n") %>% cat
#

```

You unsent a message.

---

# END

資料清理02 chat_tmp02: 同一個訊息框的資訊合併

```{r}
# 檢查 " 的個數。
countquote <- function(rawdata){
  t1 <- rawdata %>% gregexpr('\\"', .) %>% unlist()
  t2 <- t1[t1!=-1]
  res <- length(t2)
}
t1 <- chat_tmp01 %>% sapply(., countquote, USE.NAMES = F)
t1 %>% table
t2 <- (t1==8) %>% which()
chat_tmp01[1:6] %>% View()
```

```{r}
idx <- chat_tmp01 %>% grepl('\\"', .) %>% which()
idx_odd <- idx[seq(from = 1, to = length(idx), by = 2)]
idx_even <- idx[seq(from = 2, to = length(idx), by = 2)]

# ---
chat_tmp02 <- data.table(raw = chat_tmp01)
chat_tmp02[, `:=`(tmp02_group = seq_len(104729))]
t1 <- mapply(`:`, idx_odd+1, idx_even, USE.NAMES = F) %>% unlist()
chat_tmp02$tmp02_group[t1] <- 0
chat_tmp02$tmp02_group <- chat_tmp02$tmp02_group %>% cumsum()

# ---
chat_tmp02 <- chat_tmp02[, .(raw_paste = paste(raw, collapse = "\n")), 
                         by = .(tmp02_group)][, raw_paste]
chat_tmp02 %>% head

```

